【裁判字號】    90,易,2652
【裁判日期】    900928
【裁判案由】    妨害自由
【裁判全文】
臺灣高雄地方法院刑事判決                          九十年度易字第二六五二號
    公  訴  人  臺灣高雄地方法院檢察署檢察官
    被      告  甲○○
右列被告因妨害自由案件，經檢察官提起公訴（九十年度偵字第七七七六號），本院
判決如左：
    主    文
甲○○以強暴妨害人行使權利，處拘役參拾日。如易科罰金，以參佰元折算壹日。
    事    實
一、甲○○與劉伽伶係舊識，雙方有債務糾紛，於民國九十年四月二十二日下午三時
    許，在高雄市新興區○○○路一七九號郵政總局前遇見劉伽伶，因欲與劉伽伶討
    論債務問題，經劉伽伶拒絕，竟其於妨害人行使權利之犯意，以手阻擋劉伽伶將
    鑰匙插入機車鑰匙孔內之強暴方式，妨害劉伽伶發動機車離去。
二、案經劉伽伶訴由高雄市政府警察局新興分局移送臺灣高雄地方法院檢察署檢察官
    偵查起訴。
    理    由
一、訊據被告甲○○對於伸手阻擋被害人劉伽伶將鑰匙插入機車鑰匙孔內發動機車離
    去之事實固不否認，惟矢口否認有何妨害自由之犯意，辯稱：「伊係要與被害人
    解決債務問題，請告訴人去警察局談，但告訴人拒絕，所以伊才伸手阻擋被害人
    將鑰匙插入機車鑰匙孔內發動機車離去，伊沒有妨害自由之意思。」云云。經查
    ：右揭事實業據被害人於警訊、偵查及本院調查時指訴綦詳，並經證人孔慶國即
    現場處理員警於本院審理時到庭證述：「當天接到勤務指揮中心通報，表示郵政
    總局前有糾紛，我們至現場時，被告與被害人在爭執，被害人表示被告妨害她的
    行動自由，不讓她離開，因為她要買東西騎機車時遇到被告，被告不讓她離開。
    被告表示被害人之先生與他有金錢債務糾紛，被告表示要被害人與他處理債務，
    被害人表示那是他先生的事，與她無關，被害人要插鑰匙時，被告用手擋在機車
    鑰匙孔前不讓她走，後來我向被害人拿鑰匙，被害人表示在我們到達之前鑰匙被
    被告扭彎了，彎的雖然不嚴重，但是電門無法發動，我們幫被害人試一下，機車
    的確不能發動。我們就帶被告及被害人至派出所。」（見本院九十年九月十九日
    審判筆錄）等語屬實，堪認被告確有伸手阻擋被害人將鑰匙插入機車鑰匙孔內發
    動離開之事實。參以被告於本院審理時自承伊係希望被害人留下來與伊商談債務
    問題，始伸手阻擋被害人將鑰匙插入機車鑰匙孔內發動機車離去等情，益徵被告
    確有妨害被害人離去現場之犯意甚明，是被告前揭辯稱伊無妨害自由之犯意云云
    ，要屬事後圖卸之詞，委無足採。本件事證已臻明確，被告右開犯行洵堪認定。
二、核被告所為，係犯刑法第三百零四條第一項之強制罪。爰審酌被告前未曾受有期
    徒刑以上刑宣告之前科不良紀錄，素行尚佳，有臺灣高等法院被告全國前案紀錄
    表在卷可按，其因與被害人間有債務糾紛，一時情緒失控，致罹本件犯行，及犯
    罪後尚能坦認部分犯行，並與被害人達成和解，有和解書一紙在卷可按等一切情
    狀，量處如主文所示之刑，並諭知易科罰金之折算標準。
據上論斷，應依刑事訴訟法第二百九十九條第一項前段，刑法第三百零四條第一項、
第四十一條第一項，罰金罰鍰提高標準條例第一條前段、第二條，判決如主文。
本案經檢察官井天博到庭執行職務。
中    華    民    國      九十      年      九      月      二十八      日
                                  臺灣高雄地方法院刑事第七庭
                                      法  官  蔡  正  雄
右正本證明與原本無異。
如不服本判決，應於判決送達後十日內，向本院提出上訴狀。
                                      書記官  許  雅  惠
中    華    民    國      九十      年      九      月      二十八      日
附錄本判決論罪之法條：
刑法第三百零四條第一項：
以強暴、脅迫使人行無義務之事或妨害人行使權利者，處三年以下有期徒刑、拘役或
三百元以下罰金。


司法院資訊處製作；財團法人民間司法改革基金會備份。
